臺灣高雄地方法院交通事件裁定　 96年度交聲字第494號
原處分機關　高雄市政府
異　議　人
即受處分人　甲○○　47歲民.
上列異議人即受處分人因違反道路交通管理處罰條例案件，對於
高雄市政府民國96年5 月18日所為之處分（處分案號：高市府交
裁字第裁32-BO0000000號），聲明異議，本院裁定如下：
    主  文
異議駁回。
    理  由
一、原處分意旨略以：受處分人甲○○於民國96年3 月6 日16時
    29分許，駕駛車牌號碼P5F-851 號重型機車行經高雄市○○
    區○○路與德民路356 巷交岔路口闖紅燈，經警以高雄市政
    府警察局高市警交字第B00000000 號舉發違反道路交通管理
    事件通知單（下稱舉發通知單）逕行舉發「駕車行經有燈光
    號誌管制之交岔路口闖紅燈」之違規，依道路交通管理處罰
    條例第53條第1 項之規定，裁處罰鍰新台幣（下同）1,800
    元，並依同條例第63條規定記違規點數3 點等語。
二、聲明異議意旨略以：異議人即受處分人甲○○並無闖紅燈之
    行為，當日舉發員警自異議人後方追至異議人身邊，並向異
    議人表示異議人有闖紅燈等語，異議人當場爭執，舉發員警
    竟不予理會，且舉發員警當日處理態度不佳，並且搶異議人
    之鑰匙，為此不服而聲明異議云云。
三、按汽車駕駛人，行經有燈光號誌管制之交岔路口闖紅燈者，
    處1,800 元以上5,400 元以下罰鍰，並記違規點數3 點，道
    路交通管理處罰條例第53條、第63條第1 項第3 款分別定有
    明文。經查：本件異議人於上開時間，騎乘上揭重型機車，
    沿高雄市○○區○○路356 巷南向北行駛，至該巷與德賢路
    交岔口時，該德民路356 巷行車方向為紅燈，然竟未於巷口
    停等，仍直行通過該交岔路口而闖越紅燈，適遇員警乙○○
    執行勤務而騎乘機車沿德賢路東向西行駛而正欲通過該交岔
    路口，當場目睹異議人上開闖紅燈之違規情事，業據證人即
    舉發之員警乙○○於本院調查時結證明確，並有本件舉發通
    知單1 紙為憑。且證人乙○○於本院調查時證稱：與異議人
    於本件舉發違規之前並不認識，亦無仇恨等情，亦據異議人
    自承在卷，則證人乙○○應無故意對異議人為不實舉發之理
    。佐以證人乙○○證稱：異議人闖紅燈當時，左手拿一張紙
    條，應該是在找地址等語，核與異議人自承當時係手拿一張
    地圖在找路，要前往高雄大學找資料等情大致相符，至證人
    乙○○證稱異議人手拿紙條，雖與異議人所辯係手拿地圖一
    情略有出入，惟證人乙○○嗣已證稱：其當時僅見異議人手
    拿一張紙，不敢確認是地圖或一般字條，僅能確認異議人有
    手拿紙張之動作，當時看起來像是在找地址，所以可能有疏
    於注意號誌之情況等語。衡以異議人闖越紅燈通過該交岔路
    口，乃一動態之行為過程，且字條與地圖均係紙張，外觀本
    有相似之處，難期證人乙○○於短時間內隨即辨識異議人手
    中所持之紙張究係地圖或字條。又本件於96年8 月1 日調查
    時，距舉發當日已有約5 個月，而人之記憶本隨時間經過而
    逐漸淡忘，就細節部分實難強求證人為清楚之記憶，證人乙
    ○○所證上情既與異議人所陳大致相符，自難以該等枝微末
    節之出入，竟認其證言全然無可採信。再參以本件於本院調
    查期日尚未詢問證人乙○○前，經本院詢以異議人騎乘機車
    當時在作何事，為何不知自己有無闖紅燈等情，異議人僅陳
    稱：其應該沒有闖紅燈，而未正面回答當時手拿地圖找路之
    情；又其經本院詢以如何確認並未闖紅燈，則陳稱：伊通過
    該交岔路口時有看該路口之交通號誌，伊並未闖紅燈等語，
    然經證人乙○○證述舉發過程後，異議人始自承當日有手拿
    地圖找路之行為，並改稱：真的不太記得有無闖紅燈這種事
    情，但伊若闖紅燈，依其以往習慣，也是先行右轉，而非直
    行闖越交岔路口云云，顯有閃爍其詞、先後陳述反覆不一之
    情，甚且刻意隱瞞因觀看地圖找路而疏忽號誌等不利於己事
    實，綜上益證本件異議人確於上開時、地，因尋找地址，而
    有重大過失疏未注意上開交岔路口號誌而闖越紅燈甚明，是
    異議人辯稱伊於上開時、地並未闖紅燈一情，顯無足採。而
    本件異議人縱係一時疏忽而有上開違規行為，然參酌行政罰
    法第7 條：違反行政法上義務之行為非出於故意或過失者，
    不予處罰之規定意旨，異議人仍應就其過失之行為擔負其責
    。至異議人另辯稱舉發員警攔停後有態度不佳之情形一節，
    核係異議人為本件違規行為後所生之爭執，與本件違規行為
    是否成立，並無影響，即無再與審究之必要，異議人此部分
    所辯，亦無可採。
四、綜上所述，異議人於上述時、地，騎乘上開機車，行經有燈
    光號誌管制之交岔路口闖紅燈之違規事實既可認定，則原處
    分機關即高雄市○○○道路交通管理處罰條例第53條第1項
    及第63條第1 項第3 款等規定，裁處異議人罰鍰1,800 元，
    並記違規點數3 點，於法尚稱妥適。本件異議為無理由，應
    予駁回。
五、據上論斷，依道路交通案件處理辦法第19條，裁定如主文。
中　　華　　民　　國　　96　　年　　11　　月　　20　　日
                      交通法庭  法　官  黃苙荌
以上正本證明與原本無異。
如不服本裁定應於送達後5日內向本院提出抗告狀。
中　　華　　民　　國　　96　　年　　11　　月　　22　　日
                                書記官  郭育秀
